【裁判字號】    89,上易,1912
【裁判日期】    890809
【裁判案由】    竊盜
【裁判全文】
臺灣高等法院刑事判決                  八十九年度上易字第一九一二號
    上  訴  人  台灣士林地方法院檢察署檢察官
    被      告  甲○○
右上訴人因被告竊盜案件，不服台灣士林地方法院八十八年度易字第一三四四號，中
華民國八十九年二月二十九日第一審判決（起訴案號：台灣士林地方法院檢察署八十
八年度偵字第九九九三號，併辦案號：同署八十九年度偵字第一三○四號），提起上
訴，本院判決如左：
    主  文
原判決撤銷。
甲○○連續毀越安全設備竊盜，累犯，處有期徒刑拾月。
扣案之鑰匙壹支沒收。
    事  實
一、甲○○於民國七十四年間，曾因搶奪搶劫軍法案件，經原法院判決有期徒刑十五
    年，經上訴後，由本院撤銷原判決，改判有期徒刑十二年，再經上訴，經最高法
    院判決上訴駁回確定；另於七十四年間，因竊盜案件，經原法院判決有期徒刑五
    月確定，嗣與前開搶奪搶劫軍法案件定應執行刑為有期徒刑十二年三月，再經減
    刑為有期徒刑八年三月，於八十二年十一月二十六日假釋期滿執行完畢（於本案
    未構成累犯）。復於八十二年間，因違反麻醉藥品管理條例案件，經原法院判決
    有期徒刑六月，如易科罰金以三百元折算一日確定；又於八十二年間，因違反藥
    事法等案件，經原法院判決有期徒刑十月確定；其前後二案經定應執行刑為有期
    徒刑一年二月，並於八十四年七月三十一日假釋期滿執行完畢；於八十七年間，
    再因竊盜案件，經台灣基隆地方法院判決罰金四千元，如易服勞役以銀元一百元
    折算一日。竟不知警惕，猶意圖為自己不法之所有，並基於概括犯意，先於八十
    七年八月二十八日清晨五時許，至林憲坤在台北縣汐止市○○路三十七號經營之
    ＰＵＢ店，乘該店夜間無人看守，破壞鐵窗進入店內竊取林憲坤放在抽屜內現款
    新台幣（下同）一萬餘元及拌唱內銅板一萬餘元；八十七年十二月三十一日下午
    ，前往台北縣汐止市○○○路三六三號地下二樓無人看守之開放式停車場內，以
    自備之鑰匙，竊取王志忠所有之車牌號碼ＩＨ─六九九六號自用小客車，嗣於八
    十八年一月二日凌晨二時十分許，駕駛該車行經台北市○○區○○路四段七四五
    號前時，經警當場查獲，並扣得前開鑰匙一支；八十八年一月十一日上午四時三
    十五分，又至前開林憲坤所經營ＰＵＢ店，破壞鐵窗進入夜間無人看守之店內，
    竊取林憲坤置放抽屜內之現款七千餘元；八十八年一月二十日，在台北市○○區
    ○○路與興南路口處，向友人蔡建明借得車牌號碼ＣＸ─○二七八號自用小客車
    使用時，見該車內所置之蔡建明所有皮包（內置有乙紙面額一萬元之郵局支票，
    發票人為闕士弼，票期為八十八年元月三十日，票號及帳戶不詳）乙只，竟將之
    竊取得手；嗣因其於翌日凌晨駕駛該車發生車禍，致該車損壞，乃將之駛往車廠
    待修後即攜前開竊得之皮包離去，且於八十八年元月二十六日將該支票交予友人
    陳世亨調現並提示兌領。蔡建明則因未能與甲○○取得聯繫，經報警始查獲上情
    ，並尋回蔡建明之皮包及證件。
    案經台北市政府警察局松山分局暨台北市政府警察局南港分局報請臺灣士林地方
    法院檢察署檢察官偵查起訴，及移送併辦。
    理  由
一、訊據被告甲○○已坦承於前開時地竊取王志忠之自小客車及蔡建明所有皮包之事
    實，核與被害人王志忠、蔡建明指訴被竊之情節相符，並有失竊報告、贓物認領
    保管收據、車輛竊盜、車牌失竊資料個別查詢報表、台北縣警察局車輛失竊證明
    單、台北市政府警察局松山分局車輛尋獲通報單附卷可稽，復有被告用以行竊之
    汽車鑰匙一支扣案可憑，此部分之犯行堪予認定。
二、被告雖僅供承認進入林憲坤經營之ＰＵＢ店行竊一次，惟被告於前開時地先後二
    次侵入林憲坤經營之ＰＵＢ店內竊取現款之事實，已據被害人林憲坤於警訊中供
    述綦詳，且被告於警訊中亦供承先後二次侵入該ＰＵＢ店行竊之事實，而被害人
    所經營之ＰＵＢ店裝設錄影監視器，被害人係從錄影帶中發覺先後二次行竊者均
    為被告一人，則被告所辯僅行竊一次，無非避重就輕之詞，不足採信，是此部分
    之竊盜犯行，亦堪認定。
三、核被告竊取王志忠、蔡建明財物之行為係犯刑法第三百二十條第一項之普通竊盜
    罪。其竊取林憲坤財物係犯同法第三百二十一條第一項第二款之加重竊盜罪，其
    先後四次之竊盜行為，時間緊接，犯罪基本構成要件相同，顯係基於概括之犯意
    ，應依連續犯論以情節較重之加重竊盜一罪，並依法加重其刑。又：被告於八十
    二年間，因違反麻醉藥品管理條例案件，經原法院判決有期徒刑六月，如易科罰
    金以三百元折算一日確定；又於八十二年間，因違反藥事法等案件，經原法院判
    決有期徒刑十月確定；其前後二案經定應執行刑為有期徒刑一年二月，並於八十
    四年七月三十一日假釋期滿執行完畢，有被告全國前案紀錄表附卷可稽，其於前
    案有期徒刑執行完畢後五年內，再犯本件有期徒刑以上之罪，為累犯，應依法遞
    加重其刑，其先後二次竊取林憲坤之財物部分，雖未經起訴，惟此部分與起訴部
    分具有連續犯之裁判上一罪關係，為起訴效力所及，本院自得併予審判，原審對
    被告為科刑之判決，固非無見，惟原判決對被告先後二次竊取林憲坤財物之部分
    未及審酌，檢察官上訴意旨以此指摘原判決不當為有理由，自應由本院將原判決
    撤銷改判，爰審酌被告犯罪之動機、目的、手段，所生危害及犯罪後之態度等一
    切情狀，對被告量處如主文所示之刑，扣案之鑰匙一支為被告所有供犯罪所用之
    物，應併予宣告沒收。
四、檢察官上訴意旨另以：被告甲○○自八十八年五月起至十二間連續多次竊取林進
    貴倉庫內之台農乳品、豆漿、米漿等貨品販售得利云云，惟查被告僅承認於八十
    八年十二月間及八十九年一月十六日先後偷竊二次，而被害人乙○○亦僅供述八
    十八年十二月二十四日及八十九年一月十六日先後二次被竊之事實，應認被告行
    竊乙○○之財物僅此二次，因此被害人乙○○在檢察官偵查中供稱八十八年五月
    至十月間被告偷了七、八次等情，並無積極證據足以證明被告有此部分之犯行，
    至於八十八年十二月及八十九年一月之先後二次之犯罪時間與前述論罪之最後一
    次犯罪時間（八十八年一月二十日）相距達十一個月之久，被告於本院審理中又
    供稱行竊乙○○之財物係另行起意，則與論罪部分非基於概括之犯意，無連續犯
    之裁判上一罪關係，非起訴效力之所及，本院自不得併予審判，應由檢察官另行
    偵辦，併予敘明。
據上論斷，應依刑事訴訟法第三百六十九條第一項前段、第三百六十四條、第二百九
十九條第一項前段，刑法第三百二十一條第一項第二款、第五十六條、第四十七條、
第三十八條第一項第二款，判決如主文。
本案經檢察官呂光華到庭執行職務。
中      華      民      國    八十九    年      八      月      九      日
                              臺灣高等法院刑事第二十五庭
                                  審判長法  官  許  國  宏
                                        法  官  洪  光  燦
                                        法  官  袁  從  楨
右正本證明與原本無異。
不得上訴。
                                        書記官  劉      瑗
中      華      民      國    八十九    年      八      月     十一     日
附錄：本案論罪科刑法條全文
刑法第三百二十一條第一項第二款
犯竊盜罪而有左列情形之一者，處六月以上五年以下有期徒刑：
二、毀越門扇、牆垣或其他安全設備而犯之者。


司法院資訊處製作；財團法人民間司法改革基金會備份。
